最　高　行　政　法　院　裁　定
                                     100年度裁字第1200號
上  訴  人　大亞能源服務股份有限公司
代　表　人　曹鴻達
訴訟代理人　李佳華
          　陳仁基
被 上訴 人　財政部臺灣省北區國稅局
代　表　人　吳自心
上列當事人間營利事業所得稅事件，上訴人對於中華民國98年12
月17日臺北高等行政法院98年度訴字第2152號判決，提起上訴，
本院裁定如下：
　　主  文
上訴駁回。
上訴審訴訟費用由上訴人負擔。
　　理  由
一、按對於高等行政法院判決之上訴，非以其違背法令為理由，
    不得為之，行政訴訟法第242條定有明文。依同法第243條第
    1項規定，判決不適用法規或適用不當者，為違背法令；而
    判決有同條第2項所列各款情形之一者，為當然違背法令。
    又提起上訴，應以上訴狀表明上訴理由，並應添具關於上訴
    理由之必要證據，復為同法第244條第1項第4款及第2項所明
    定。準此，當事人對於高等行政法院判決提起上訴，如以高
    等行政法院判決有行政訴訟法第243條第1項規定之不適用法
    規或適用不當為理由時，其上訴狀或理由書應有具體之指摘
    ，並揭示該法規之條項或其內容；若係成文法以外之法則，
    應揭示該法則之旨趣；倘為司法院解釋或本院之判例，則應
    揭示該判解之字號或其內容；如以高等行政法院判決有行政
    訴訟法第243條第2項所列各款情形為理由時，其上訴狀或理
    由書應揭示合於該條項各款之事實。上訴狀或理由書如未依
    此項方法表明，或其所表明者與上開法條規定不合時，即難
    認為已對高等行政法院判決之違背法令有具體之指摘，其上
    訴自難認為合法。
二、本件上訴人民國95年度營利事業所得稅結算申報，原列報研
    究費新臺幣（下同）10,949,005元，被上訴人初查，以其中
    450萬元係以技術作價抵繳投資股款之攤銷費用，因該專門
    技術並非出價取得，亦未取得專利權，而不予認列，核定研
    究費為6,449,005元，補徵稅額562,501元。上訴人不服，遂
    循序提起本件行政訴訟。
三、本件上訴雖以原審判決違背法令為由，其上訴意旨略以：被
    上訴人既將電腦軟體及商譽列為所得稅法第60條規定之無形
    資產範疇，並准予逐年攤銷，顯見該條所稱營業權、商標權
    、著作權、專利權及各種特許權等，僅係無形資產之例示規
    定而非列舉規定，是以，本件關於「熱能應用節能技術」及
    「細菌污染防治空氣潔淨設備技術」等專門技術，當屬前揭
    規範之無形資產，依法自得予以攤銷，況本件以無形資產作
    價抵繳增資股款之增資案，係經濟部正式審查核准之增資案
    ，且系爭專門技術於鑑價時，亦經技術團隊認屬無形資產之
    專利權，詎原審法院無視法令規範及實務常情，率予援引涉
    及外國人投資條例及華僑回國投資條例之財政部67年4月4日
    台財稅第32167號與涉及專利權攤銷之財政部67年4月4日台
    財稅第32189號函釋意旨，遽予認定系爭專門技術非出價取
    得亦未取得專利權，而否准認列以技術作價投資抵繳股款，
    顯有違論理法則、公司法第9條、第156條及所得稅法第60條
    規定之立法意旨，其判決顯有不適用法規及不備理由與理由
    矛盾之違法等語，為其論據。惟查，所得稅法第60條關於無
    形資產範圍，法條明文規定僅有營業權、商標權、著作權、
    專利權及各種特許權，至於專門技術，不僅形式上非屬該條
    所列舉無形資產範圍，且專門技術其客觀上之經濟價值及獲
    利能力均難認定，為求租稅課徵公平、明確，並避免租稅規
    避，故所得稅法第60條所規範無形資產範圍，立法原意顯未
    將專門技術包含在內。而財政部67年4月4日台財稅第32167
    號及67年4月4日台財稅第32189號函釋，即在闡明此立法意
    旨，系爭專門技術並未取得專利權，無法定享有年數，亦未
    取得其他特許權，自不在該條文規定適用範圍。另核上訴狀
    所載其餘內容，或係重述其在原審業經主張而為原判決摒棄
    不採之陳詞，或係就原審取捨證據、認定事實之職權行使事
    項，任加指摘違誤，或係就原審所為論斷或駁斥其主張之理
    由，泛言原判決不備理由及判決不適用法規或理由矛盾，而
    未具體表明原判決究竟有如何合於不適用法規或適用不當、
    或有行政訴訟法第243條第2項所列各款之情形，尚難認為已
    對原判決之如何違背法令有具體之指摘。依首揭規定及說明
    ，應認其上訴為不合法，應予駁回。
四、據上論結，本件上訴為不合法。依行政訴訟法第249條第1項
    前段、第104條、民事訴訟法第95條、第78條，裁定如主文
    。
中　　華　　民　　國　　100　 年　　5　　 月　　12　　日
                    最高行政法院第四庭
                        審判長法官　吳　明　鴻
                              法官　林　茂　權
                              法官　侯　東　昇
                              法官　黃　秋　鴻
                              法官　陳　國　成

以  上  正  本  證  明  與  原  本  無  異
中　　華　　民　　國　　100　 年　　5　　 月　　12　　日
　　　　　　　　　　　　　　　書記官　吳　玫　瑩